臺灣桃園地方法院刑事判決　　　　　　　　　　　　九十一年度交易字第五四七號
　　公　訴　人　臺灣桃園地方法院檢察署檢察官
　　被　　　告　甲○○
右被告因公共危險案件，經檢察官向本院桃園簡易庭聲請簡易判決處刑（九十一年度
偵字第五四六０號），經該庭認不宜逕以簡易判決處刑，移由本院改依通常程序審理
，並判決如左：
    主  文
甲○○無罪。
    理  由
一、程序部分：
    (一)按檢察官聲請以簡易判決處刑之案件，經法院認為有刑事訴訟法第四百五十一
      條之一第四項但書之情形者，應適用通常程序審判之，刑事訴訟法第四百五十
      二條亦有明文。經查，本件被告甲○○被訴公共危險乙案，本院桃園簡易庭認
      檢察官之簡易判決處刑聲請，有刑事訴訟法第四百五十一條之一第四項但書所
      載之情形，不宜以簡易判決處刑，爰依前開規定，移由本院改用通常程序審判
      之，先予說明。
    (二)另按起訴書（聲請簡易判決處刑書）除應記載被告姓名、性別、年齡、籍貫、
      職業、住所或居所或其他足資辨別之特徵外，為使被告明瞭其被訴之犯罪事實
      以為訴訟之攻擊、防禦，更須記載被告之犯罪事實及證據，刑事訴訟法第二百
      六十四條第二項第一款及第二款定有明文，此乃公訴人提起公訴所必須具備之
      法定程式。
    (三)查本件公訴人聲請簡易判決處刑書於九十一年四月三十日對外公告生效，並於
      同年六月二十七日訴訟繫屬於本院桃園簡易庭，有卷附之聲請簡易判決處刑書
      網路版及台灣桃園地方法院檢察署函在卷足證，惟該聲請簡易判決處刑書內所
      指被告甲○○之「犯罪事實」對照於「證據並所犯法條」之內容含混不明，且
      與卷證資料均不符，雖經本院桃園簡易庭退請公訴人補正，公訴人以蓋用校對
      章更正之方式，就聲請簡易判決處刑書中所載被告甲○○之「犯罪事實」及「
      證據並所犯法條」內容之有關人、事、時、地、物等均予以修正；惟所謂更正
      ，僅能將聲請簡易判決處刑書中誤寫、誤算或其他類此之顯然錯誤，加以更正
      ，使聲請簡易判決處刑書中所表示者，與本來之意思相符，非謂得藉更正變動
      或影響全案情節及起訴事實。是公訴人前揭所為「校對更正」，已非單純就聲
      請簡易判決處刑書之誤寫、誤算或其他類此之顯然錯誤，或正本與原本不符者
      部分予以更正，況系爭聲請簡易判決處刑書業已對外公告生效，並繫屬於法院
      ，已非屬檢察署檢察官之內部文書，當不得再以「校對更正」之方式就聲請簡
      易判決處刑書所載之「犯罪事實」及「證據並所犯法條」予以「更動」，是公
      訴人前揭所為「校對更正」難謂於法有據。此外，公訴人並未再就本件聲請簡
      易判決處刑書之違誤、疏漏部分為補正，本院因而僅得就上述公訴人更正前之
      聲請簡易判決處刑書所載之被告甲○○犯罪事實為本件審判範圍。
二、本件公訴意旨略以：被告甲○○於民國九十一年二月二十一日晨一時二十分許，
    明知其服用酒類後已不能安全駕駛動力交通工具，仍駕駛Ａ二─九五七六號自小
    客車，行經桃園縣八德市○○路三六九號前時，果因酒後不能安全駕駛，而駛入
    對向車道，與對向車道由林水居所駕駛之Ｔ二─０五四一號（報告書誤載為Ｔ二
    ─五０四一號）自小貨車發生擦撞，致車輛部份毀損，楊智聰、林水居及與林水
    居同車乘客邱萬甲受傷送醫（傷害部分均未提告訴），員警據報前往處理，發現
    被告滿身酒氣，經醫院對楊智聰抽血做酒精濃度檢驗，結果其血液酒精濃度高達
    二０四‧四MG/DL，因認被告甲○○涉犯有刑法第一百八十五條之三公共危險罪
    嫌云云。
三、按犯罪事實應依證據認定之，無證據不得推定其犯罪事實，又不能證明被告犯罪
    者，應諭知無罪之判決，刑事訴訟法第一百五十四條、第三百零一條第一項分別
    定有明文。再者，新修正之刑事訴訟法第一百六十一條亦規定檢察官就被告犯罪
    事實，應負舉證責任，並指出證明之方法。是如公訴人就其應盡舉證責任之事項
    ，未積極提出證據證明，於法自應認無其他積極之證據證明被告確有公訴人指涉
    之犯行。
四、經查：
    (一)訊據被告甲○○雖於本院審理時對公訴人所述之犯罪事實答稱：「沒意見」（
      見本院九十一年十月八日審理筆錄），惟並非陳稱對公訴人聲請簡易判決處刑
      書中所載犯罪事實為真實或正確，即伊係就公訴人起訴之犯罪事實內容之真實
      與否，持意思保留，而依刑事訴訟法第九十五條第二款及第一百五十六條第三
      項之規定，被告為行使訴訟防禦權，本有陳述與否之自由，是被告所答「沒意
      見」既非陳述其犯罪事實，要難謂係坦承犯行之自白。（最高法院九十年台上
      字第五九七九號判決可資參照）
    (二)又公訴人於聲請簡易判決處刑書中所指「被告甲○○於民國九十一年二月二十
      一日晨一時二十分許，明知其服用酒類後已不能安全駕駛動力交通工具，仍駕
      駛Ａ二─九五七六號自小客車，行經桃園縣八德市○○路三六九號前時，果因
      酒後不能安全駕駛，而駛入對向車道，與對向車道由林水居所駕駛之Ｔ二─０
      五四一號（報告書誤載為Ｔ二─五０四一號）自小貨車發生擦撞，致車輛部份
      毀損，楊智聰、林水居及與林水居同車乘客邱萬甲受傷送醫（傷害部分均未提
      告訴）」之犯罪事實，雖以該等事實「業據被告楊智聰於警訊時坦承不諱，核
      與證人林水居、邱萬甲證述之情節相符，復有測試觀察紀錄表、舉發違反道路
      交通管理事件通知單、道路交通事故調查報告表、重大交通事故紀錄（通報）
      單、照片八張、財團法人天主教聖保祿修女會醫院診斷證明書‧‧‧聖保祿修
      女會醫院檢驗報告乙紙附卷可參」等為論證被告甲○○犯罪之依據，惟查，遍
      查偵查卷並無公訴人所指「被告楊智聰之警訊筆錄」、「證人林水居及邱萬甲
      之證詞」，亦查無公訴人所述「重大交通事故紀錄（通報）單、財團法人天主
      教聖保祿修女會醫院診斷證明書及檢驗報告」，另卷內雖存有測試觀察紀錄表
      、舉發違反道路交通管理事件通知單、道路交通事故調查報告表各一份，然其
      內容均與公訴人所指被告甲○○之犯罪事實無關，是以公訴人前開所提證據，
      尚無法憑以證明被告甲○○涉有犯罪。又當事人得聲請法院調查證據，而法院
      為發見真實，亦得依職權調查證據，但限於維護公平正義或對被告之利益有重
      大關係之事項為限，修正刑事訴訟法第一百六十三條第一、二項定有明文。因
      之法院固得依職權調查證據，但並無蒐集證據之義務，而事實審法院調查證據
      之範圍，以審判中所存在之一切證據為限，案內不存在之證據，即不得責令法
      院為發現真實，應依職權從各方面蒐集證據，蓋追訴犯罪之蒐集證據乃檢察官
      之職責。則本件卷內證據資料既無法證明為被告甲○○有如公訴人所指述之犯
      罪時間酒後駕車並肇事，已如前述，公訴人自未依法負舉證責任，於審判中復
      未聲請本院調查證據，法院即無主動蒐集證據之必要。
五、綜上所述，本件公訴人認被告甲○○所為犯罪，其依憑之證據，尚不足為被告有
    罪之認定，此外，復查無其他積極證據，足認被告甲○○確有公訴人所指訴之犯
    行，揆諸首揭法條，因不能證明被告犯罪，依法自應諭知無罪之判決。
六、至公訴人雖於本件聲請簡易判決處刑書之中詳述「楊智聰」之犯罪事實及證據並
    所犯法條，卻未於聲請簡易判決處刑書中載明「楊智聰」之性別、年齡、籍貫、
    職業、住所或居所或其他足資辨別之特徵，且遍觀全卷，並無任何證據資料足以
    辨別其特徵，次查公訴人亦僅就被告甲○○所涉公共危險罪嫌聲請本院為簡易判
    決處刑，因認「楊智聰」並未經起訴，是此部份即非屬本件審理範圍，併予說明
    。
據上論斷，應依刑事訴訟法第四百五十二條、第三百零一條第一項，判決如主文。
本案經檢察官林秀菊到庭執行職務。
中      華      民      國      九十一      年    十    月    二十二    日
                                    台灣桃園地方法院交通法庭
                                        審判長法  官  周政達
                                              法  官  潘進順
                                              法  官  何俏美
右正本證明與原本無異。
如不服本判決，應於判決送達後十日內向本院提出上訴狀( 應附繕本 )，上訴於
臺灣高等法院。
                                              書記官  王泰元
中      華      民      國      九十一      年    十    月    二十五    日
